【裁判字號】    96,上訴,4277
【裁判日期】    970117
【裁判案由】    毒品危害防制條例
【裁判全文】
臺灣高等法院刑事判決                96年度上訴字第4277號
上  訴  人
即  被  告  甲○○
選任辯護人  劉大新律師
上列上訴人因違反毒品危害防制條例案件，不服臺灣板橋地方法
院96年度訴字第880 號，中華民國96年9月5日第一審判決（起訴
案號：臺灣板橋地方法院檢察署95年度偵字第20269 號），提起
上訴，本院判決如下：
    主  文
原判決撤銷。
甲○○販賣第三級毒品，處有期徒刑參年，販賣第三級毒品所得
財物新臺幣壹仟元沒收，如全部或一部不能沒收時，以其財產抵
償之。扣案如附表一編號7SIM卡壹枚沒收。又販賣第二級毒品未
遂，處有期徒刑貳年陸月，扣案如附表一編號1至4所示之毒品均
沒收銷燬之；如附表一編號5所示K他命（含陸個塑膠袋）、編號
6所示SIM卡壹枚均沒收。應執行有期徒刑伍年肆月。扣案如附表
一編號1至4所示之毒品均沒收銷燬之；如附表一編號5所示K他命
（含陸個塑膠袋）、編號6、7 所示SIM卡各壹枚均沒收；販賣第
三級毒品所得財物新臺幣壹仟元沒收，如全部或一部不能沒收時
，以其財產抵償之。
    事  實
一、甲○○明知俗稱搖頭丸、快樂丸及K他命分別係毒品危害防
    制條例第2條所規定之第二、三級毒品，竟於民國95年8月17
    、18日20時許，在台北縣新莊市輔仁大學附近，向姓名年籍
    不詳綽號「小佩」之成年女子，以第二級毒品俗稱搖頭丸、
    快樂丸（即MDMA、MDA、PCP等，下統稱MDMA）每顆新臺幣（
    下同）250元、第三級毒品K他命（即K他命、PMMA下稱K他命
    ）每公克750元之代價，購入不詳數量之MDMA及K他命後，供
    己施用（施用第二級毒品部分業經臺灣板橋地方法院裁定觀
    察、勒戒執行完畢）。嗣竟萌生販賣第三級毒品K他命1包營
    利之意圖，於95年8月21日23時許，以0000000000號行動電
    話與王閔鋐使用之0000000000號聯繫後，在臺北縣新莊市○
    ○路上之新莊夜市前，以1,000元之代價，販賣K他命1包（
    約0.7公克）予王閔鋐。另因缺錢花用，基於販賣第二、三
    級毒品牟利之意圖，於同年月22日18時許，以「⊕賣E跟Ｋ
    (22)」〈起訴書漏載（22），E跟K分別為搖頭丸及K他命之
    暗語〉之暱稱進入一般不特定人均能登入之UThome網際網路
    「UThome聊天室」之北部人聊天室內，散布販賣毒品之訊息
    。適有員警以「要當新鮮人囉（19）」（起訴書漏載（19）
    ）暱稱在該網站巡邏發現上情，佯稱欲購買毒品，而探詢毒
    品售價，甲○○覆以：「900‧350」，並以0000000000號行
    動電話與員警聯絡，約定以MDMA每顆350元、K他命每小包（
    0.7公克）900元（起訴書誤為800元）之價格，販賣MDMA5顆
    及K他命4小包予員警，雙方約定於同年月日20時許，在臺北
    縣新莊市○○路與中華路口之全國加油站前進行交易。嗣佯
    裝員警依約前往約定地點，甲○○於交貨之際，當場為警查
    獲而未遂，並扣得甲○○所有供販賣毒品所用如附表一所示
    之物。另經甲○○同意前往其位於台北縣新莊市○○路439
    號3樓住處搜索，扣得供其施用如附表二編號4、5所示K他命
    5包、與本案無涉編號1至3、6所示之物及非其所有供網路販
    賣第
    二、三級毒品編號7所示電腦。嗣甲○○經供出毒品來源所
    聯絡之行動電話號碼為0000000000，警員循此電話追查因而
    查獲李星樺販賣毒品。
二、案經臺北市政府警察局中山分局報請臺灣板橋地方法院檢察
    署檢察官偵查起訴。
    理  由
壹、證據能力部分
一、上訴人即被告甲○○辯稱：(1)被告於95年9 月11日檢察官偵
    訊時，因檢察官拍桌怒斥，致使被告心生畏懼而為不實陳述
    。(2)證人王閔鋐於偵查中供述，為審判外陳述，且未經被告
    詰問，無證據能力云云。經查：
(一)原審勘驗被告於95年9 月11日檢察官偵訊時偵訊錄影光碟，
    開啟後雖僅顯示影像而無音效，然依全程錄影所示，只見檢
    察官於訊問過程中，以右手舉離桌面約30公分後，拍打翻開
    之卷宗一下並注視被告，被告陳述固暫時停頓，然姿勢、表
    情均無變化，亦無其他動作，且隨即繼續就檢察官之訊問回
    答，檢察官曾以左手食指指向被告及卷宗，輕敲卷宗等情，
    有原審勘驗筆錄（原審卷第81、82頁）在卷可稽。然衡諸一
    般偵審人員承辦刑事案件，在被告於偵查或審理中翻異警詢
    、偵訊前供，偵審人員多會執卷內被告警詢或偵訊筆錄質疑
    翻供之動機，並將警詢或偵訊筆錄提供被告閱覽，以突破被
    告心防而為確實供述，故本件檢察官雖曾輕敲卷宗、以食指
    指向被告、卷宗，此現象應係檢察官欲以卷宗內被告警詢筆
    錄質疑被告前後供述明顯差異之緣由，且被告於檢察官有上
    開動作之後隨即就檢察官之訊問回答，自無積極事證顯示檢
    察官有拍桌怒罵之舉，亦無從認為被告因此心生畏懼而為不
    實之陳述。參以被告於96年1 月20日於檢察官偵訊時，供述
    ：（問：檢察官訊問你時，是否有強暴、脅迫等不法取供情
    事，讓你感到害怕，以致供述不實在﹖）我供述實在等語（
    偵查卷第187頁）。綜上各情，堪認被告於95年9月11日偵查
    中之自白應具任意性。且被告上開偵訊筆錄與王閔鋐所證向
    被告購買第三級毒品K 他命之基本事實大致相符，足見被告
    上開自白係出於自由意志無訛。
(二)王閔鋐於偵查中之證述，已依法具結，且與被告係朋友關係
    ，並無任何怨隙，自無顯不可信之情形，復於原審到庭作證
    ，經被告行使詰問權，依刑事訴訟法第159條之1第2 項規定
    ，應有證據能力。
貳、實體部分
一、訊據被告就上開95年8月22日藉網路聯絡販賣MDMA、K他命遭
    警查獲而未遂之事實坦承不諱，惟矢口否認有上開販賣第三
    級毒品K 他命予王閔鋐之行為，辯稱：王閔鋐前後證述不一
    致，且未扣得販毒者常見之犯罪工具，如帳冊、磅秤等物，
    自不足為被告有罪之認定云云，經查：
(一)上開被告藉網際網路聯絡販賣MDMA、K 他命予佯裝購買毒品
    之員警，遭查獲而未遂之事實，業經被告坦承不諱，核與員
    警與被告於「UThome聊天室」之北部人聊天室內交談之網頁
    列印畫面、0000000000號行動電話螢幕翻攝照片所示情節相
    符。又被告經警查獲時，當場扣得如附表一編號1至4所示藥
    錠15顆、編號5 所示之物，經分別送台北市政府警察局、行
    政院衛生署管制藥品管理局鑑定，結果各該成分如附表一編
    號1至5所示，分別有各該局95年10月23日北市鑑毒字第577
    號鑑驗通知書、95年9月11日管檢字第0950009802 號鑑定書
    各1紙存卷可考。復有被告供犯罪所用之附表一編號6所示之
    SIM卡1枚扣案足佐。堪認被告前揭自白與事實相符，應予採
    認。
(二)上開被告以1,000元販賣第三級毒品K他命1 包予王閔鋐之事
    實，業經被告於警詢、95年9 月11日檢察官訊問時坦承不諱
    ，核與王閔鋐於偵查及原審所為證述相符，並有附表一編號
    7 SIM卡1枚扣案足佐。被告雖否認犯行，惟綜觀其於警詢、
    95年9月11日偵訊筆錄均供述：我於95年8月17、18日左右跟
    綽號「小佩」之成年女子以0000000000行動電話聯絡購買毒
    品，並以2,500元買10顆搖頭丸，1公克K他命800元，買5 公
    克。賣出1顆搖頭丸賺100元，K他命用0.7公克裝成1 包。我
    95年8 月21日23時許，在台北縣新莊市○○路的新莊夜市前
    ，賣給朋友綽號「凱凱」K他命，代價1,000元，我們是以電
    話聯絡，他的電話為0000000000（偵卷第10、11、46頁）等
    語。參以王閔鋐證稱：我與被告在網咖認識的，有聽說被告
    有在賣毒品，所以，大約於95年8 月21日23時許，在台北縣
    新莊市○○路的新莊夜市前面，向被告買過1 次毒品，確定
    只買1 包1,000元等語（偵卷第179頁）。觀諸被告對於販入
    毒品價格、分裝K 他命數量、販賣予王閔鋐時間、地點、從
    中賺取價額等各情，均詳述明確，並與王閔鋐所證大致相符
    ，倘非實情確實如所供之情，當無如此鉅細靡遺，故被告上
    開自白，應堪採認。雖王閔鋐於偵查中另證述購買時間為95
    年7 月中旬，在網咖遇到被告向他買的等語，惟其事後亦供
    述：是在台北縣新莊市○○路的新莊夜市前面購買，上次說
    網咖是因為與被告在網咖認識，並非在網咖購買，且被告所
    說販賣時間應差不多是那個時候等情（偵卷第179 頁），以
    王閔鋐為被告之友，於警詢、初次檢察官偵訊時，容有不敢
    吐實而避免置被告於販賣毒品重罪追訴之情，是經檢察官於
    96年1 月22日再次傳訊，並以被告之自白質疑後，方證述確
    實向被告購買K 他命之時間、地點，此翻異前詞之情，尚與
    常情不悖，自無法據此否定證詞之真實性。又王閔鋐於原審
    雖證稱：當天下班拿1,000元給被告，拜託被告幫我拿K他命
    ，後來去網咖等被告，惟隨即又證述：於96年1月22日接受
    檢察官訊問時，回答是出於自由意思陳述等語（原審卷第11
    2、113頁），前後已見齟齬。再以上開所證與被告所供：95
    年8 月21日23時許，在新莊夜市見面，一起去吃東西和聊天
    ，當時吃什麼、聊什麼已經忘記，吃完東西之後就各自回去
    等語明顯矛盾，足見其事後再翻異前詞係迴護被告之詞，尚
    難遽信。被告歷次自白內容雖稍有差異，且無綽號「小六」
    、「阿超」真實年籍資料憑傳供查證，惟起訴事實並未涉及
    販賣綽號「小六」、「阿超」之部分，參以被告先於警詢、
    95年8月23日、同年9月11日偵查中坦白全部犯罪事實，後於
    96年1 月24日偵查中、原審準備程序中全部否認犯行，再於
    原審審理時坦承利用網際網路販賣第二、三級毒品事實，足
    見其前後所供純因情虛而反覆不定，以被告所供有關販買K
    他命予王閔鋐之基本事實前後大致相符，自難以被告前後些
    微出入之自白遽為被告無罪之認定。末被告雖供述：販賣2
    包K 他命予王閔鋐等情，與王閔鋐證述：向被告購買1包K他
    命不符，惟斟酌被告坦承購入K他命1公克800元，分裝1包為
    0.7公克，如販賣王閔鋐為2包共1.4公克，成本價為1,120元
    ，被告售價竟僅為1,000 元，以被告與王閔鋐非親非故，當
    無甘冒販賣毒品重罪而半買半送予王閔鋐之情，故本院認王
    閔鋐向被告購買K他命應係1 包0.7公克無誤。再被告既承認
    利用網路販賣第二、三級毒品予佯裝員警，尚難因未扣得販
    賣毒品工具磅秤、帳冊等物，推翻被告有販賣K 他命予王閔
    鋐之行為。
二、按MDMA、K 他命為毒品危害防制條例所列管之第二、三級毒
    品，販賣毒品為政府嚴予取締之犯罪行為，非可公然為之，
    亦無公定之價格，不論任何包裝，均可任意分裝增減分量，
    而每次買賣之價格，亦可隨時依雙方間之關係深淺、資力、
    需求量及對行情之認知、來源是否充裕、查緝是否嚴謹、購
    買者被查獲時供述購買對象之可能性風險評估等，因而異其
    標準，並機動調整，非可一概而論，而販賣之人從價差或量
    差中牟利方式雖異，惟其意圖營利之非法販賣行為則一。本
    件被告供述：於95年8月17、18日販入10顆搖頭丸2,500元，
    K他命1公克800元，販入5公克，販出搖頭丸1顆賺100元，K
    他命0.7公克分裝成1包，每包賺600至800元不等等語，以被
    告販賣K他命1包0.7公克予王閔鋐，且與員警約定販賣1顆搖
    頭丸350元、K他命1包0.7公克900 元等情，被告顯然有從中
    牟利之意圖。是被告分別販賣K他命1包予王閔鋐、販賣MDMA
    5顆、K他命4 包予佯裝員警牟利之事實，足堪認定。至被告
    雖於警詢中陳述：毒品買來是用來販賣賺錢用的等語，惟其
    於偵查中亦供述：買進的毒品，有時候是自己吃的等語，參
    以被告有施用K 他命之習慣（臺灣尖端先進生技醫藥股份有
    限公司濫用藥物檢驗報告，偵卷第52頁），事後所陳，尚非
    虛妄，依罪證有疑利歸被告原則，應認被告購入上開毒品時
    係為供自己施用，尚無販賣營利之意圖。
三、按毒品危害防制條例第17條關於減輕其刑之規定，其立法目
    的，在利用減刑之寬典，鼓勵運輸、販賣、吸用或持有毒品
    之行為人，供出毒品之來源，藉以擴大防制毒品之成效，使
    毒品易於斷絕。故凡觸犯該條所列舉之罪者，據實指陳其毒
    品由來之人或地，並因而破案查獲者，即符合該條得減輕其
    刑之規定（最高法院94年度訴字第517 號判決參照）。本件
    被告於警詢中供出其毒品來源聯絡之行動電話為0000000000
    ，經檢察官指揮警察偵辦，循線查獲申裝上開行動電話之李
    星樺，並經台灣板橋地方法院檢察署以95年度毒偵字第2534
    1號起訴，嗣台灣板橋地方法院以95年度訴字第3647 號判刑
    ，再經本院以96年度上訴字第3608號就連續販賣第三級毒品
    判處有期徒刑5年，就販賣第三級毒品各處有期徒刑5年，有
    本院上開刑事判決、台北市政府警察局中山分局96年5月7日
    北市警中分刑字第09632006300號函附通聯調閱查詢單、李
    星樺警詢筆錄、搜索扣押筆錄存卷可參，並經證人即台北市
    政府警察局中正二分局刑事組小隊長李進文到庭證述無訛，
    堪認被告已供出毒品來源因而查獲。雖被告供述：毒品來源
    為綽號「小佩」成年女子，而查獲之人為李星樺，然衡情00
    00000000申裝者為李星樺，倘非與李星樺熟識，何以能利用
    該行動電話從事應祕而不宣之販賣第二、三級毒品之行為，
    故「小佩」與李星樺容有同為被告毒品來源之源頭，故為達
    鼓勵販賣毒品之行為人，供出毒品來源，藉以擴大防制毒品
    擴散之成效，使毒品易於斷絕之立法目的，爰認定被告有供
    出毒品來源並因而破獲之情，所犯上開2罪均應依毒品危害
    防制條例第17條規定減輕其刑。
四、至被告經警查獲時扣得如附表一編號1至4之藥錠15顆，其中
    橘色藥錠7 顆除第二級毒品MDA外，另驗出第二級毒品PCP、
    第三級毒品PMMA成分，粉紅色藥錠2顆除第二級毒品MDA外，
    另驗出第三級毒品PMMA成分，紅色藥錠1顆除第二級毒品MDA
    、MDMA成分外，另驗出第二級毒品PCP成分。然因被告主觀
    上認知購入者為搖頭丸、快樂丸及K他命，對於其內成分，
    並不介意，自為其主觀犯意所涵蓋，附此明。
五、綜上，被告販賣K他命予王閔鋐，及販賣MDMA、K他命予佯裝
    員警遭警查獲而未遂之犯行，事證明確，堪以認定。
六、核被告於95年8月21日所為，係犯毒品危害防制條例第4條第
    3項之販賣第三級毒品罪；於95年8月22日所為，係犯毒品危
    害防制條例第4條第6項、第2 項之販賣第二級毒品未遂罪及
    同條例第4條第6項、第3 項之販賣第三級毒品未遂罪。被告
    在販賣前持有第二級毒品之低度行為，為販賣之高度行為所
    吸收，不另論罪。被告於網際網路上與佯裝員警交談販賣第
    二、三級毒品價格，並約定購買數量及交易地點，顯已著手
    於販賣之行為，因未及交付毒品而遭警查獲，尚屬未遂，均
    依既遂之刑減輕之。被告於95年8月22日同時出售MDMA及K他
    命，係以一行為同時觸犯販賣第二、三級毒品未遂罪，為想
    像競合犯，應從一重之販賣第二級毒品未遂罪處斷。被告前
    揭2次販賣毒品犯行，犯意各別，行為互殊，應分論併罰。
    又被告供出毒品來源，因而查獲李星樺，依毒品危害防制條
    例第17條規定，就販賣第三級毒品罪減輕其刑，就販賣第二
    級毒品未遂罪遞減輕其刑。
七、原審認被告犯行明確，依法論科，固非無見，惟(1)被告業已
    供出毒品來源因而查獲李星樺，已如上述，原判決漏未調查
    審酌，依法減輕其刑，自有未洽。(2)查獲販賣「第三級」毒
    品K他命之「沒收」，毒品危害防制條例第18 條並無特別規
    定，被告之行為既已構成犯罪，該K他命即屬不受法律保護
    之違禁物，應回歸刑法第38條第1項第1款之規定沒收，原判
    決依毒品危害防制條例第19條規定宣告沒入銷燬K他命，亦
    有未洽（最高法院96年度台上字第6867號判決參照）。被告
    否認販賣第三級毒品予王閔鋐而提起上訴，至利用網際網路
    販賣第二、三級毒品予員警部分，被告則以量刑過重為由提
    起上訴。惟被告販賣第三級毒品K他命予王閔鋐部分，其犯
    行事證明確，原判決之量刑亦無明顯違反比例原則，被告之
    上訴，均無理由。然原判決有上開可議之處，尚無可維持，
    應撤銷改判。爰審酌被告明知販賣毒品，為國法所嚴禁，竟
    為圖牟利，利用網際網路無遠弗屆之特性，增加毒品散佈之
    可能性，戕害國人身心健康甚鉅，且其犯罪後原於警詢、偵
    查時坦承販賣K他命予竟王閔鋐犯行，嗣竟翻異前供、飾詞
    卸責，及其販賣毒品之次數、數量及因販毒所獲得之利潤，
    暨其年紀尚輕，始終承認網路販毒未遂部分之犯行等一切情
    狀，分別量處如主文所示之刑，並定其應執行刑，以示儆懲
    。
八、被告販賣第三級毒品K他命予王閔鋐所得1,000元，雖未扣案
    ，仍應依毒品危害防制條例第19條第1 項規定宣告沒收，如
    全部或一部不能沒收時，以其財產抵償之。至被告於95年8
    月22日交貨之際，經警當場查獲如附表一編號1至4之MDMA，
    均為查獲之第二級毒品，不問屬於被告與否，應依毒品危害
    防制條例第18條第1項規定諭知沒收銷燬之，上揭藥錠中所
    含PMMA等成分無從析離，爰併予沒收銷燬之；同時扣案如附
    表一編號5之K他命6小包，均為查獲之第三級毒品，均應依
    刑法第38條第1項第1款規定諭知沒收，包裝袋部分則為被告
    所有，供本案犯罪所用之物，應依刑法第38條第1項第2款規
    定諭知沒收；扣案附表一編號6、7行動電話SIM各1枚，均為
    被告所有，分別供本件販賣第二級毒品未遂罪、販賣第三級
    毒品罪所用之物，業據被告供承在卷，各應依毒品危害防制
    條例第19條第1項規定諭知沒收。至嗣後於被告住處查獲如
    附表二編號4所示K他命，供被告施用之物；編號1至3所示藥
    錠，無毒品成分，編號5所示分裝袋19個等物，無證據證明
    與本件販賣毒品犯行有關；電腦主機1臺非被告所有；又上
    開如附表一編號6、7行動電話話機部分並未扣案，復經被告
    陳稱均業已丟棄滅失，既無積極證據足資認定尚存在，爰均
    不為沒收之諭知，附此敘明。
據上論斷，應依刑事訴訟法第368條、第299條第1 項前段，毒品
危害防制條例第4條第2、3、6項、第17條、第18條第1 項、第19
條第1項，刑法第11條前段、第25條第2項、第55條、第51條第5
款、第38條第1項第1、2款，判決如主文。
本案經檢察官覃正祥到庭執行職務。
中    華    民    國    97    年     1    月    17    日
                  刑事第二庭審判長法  官  呂丹玉
                                  法  官  王詠寰
                                  法  官  李麗玲
以上正本證明與原本無異。
如不服本判決，應於收受送達後10日內向本院提出上訴書狀，其
未敘述上訴之理由者並得於提起上訴後10日內向本院補提理由書
（均須按他造當事人之人數附繕本）。
                                  書記官  廖婷璇
中    華    民    國    97    年    1     月    18    日
附表一
┌─┬─────┬─────────┬─────┐
│編│扣押物品名│成分或內容及數量  │沒收法條  │
│號│稱        │                  │          │
├─┼─────┼─────────┼─────┤
│1 │橘色藥錠7 │第二級毒品MDA、PCP│毒品危害防│
│  │顆        │、第三級毒品PMMA成│制條例第18│
│  │          │分，另有藥品Caffei│條第1項規 │
│  │          │ne成分，驗餘毛重2.│定        │
│  │          │88公克            │          │
├─┼─────┼─────────┼─────┤
│2 │黃色藥錠5 │第二級毒品MDA，驗 │同上      │
│  │顆        │餘毛重1.37公克    │          │
├─┼─────┼─────────┼─────┤
│3 │粉紅色藥錠│第二級毒品MDA、第 │同上      │
│  │2顆       │三級毒品PMMA成分，│          │
│  │          │驗餘毛重0.43公克  │          │
├─┼─────┼─────────┼─────┤
│4 │紅色藥錠1 │第二級毒品MDA、MDM│同上      │
│  │顆        │A、PCP成分，驗餘毛│          │
│  │          │重0.40公克        │          │
├─┼─────┼─────────┼─────┤
│5 │K他命6包（│Ketamine成分，驗餘│刑法第38條│
│  │含6個塑膠 │總毛重3.880公克（ │第1項第1、│
│  │袋及6張標 │含6個塑膠袋及6張標│2款規定   │
│  │籤）      │籤）              │          │
├─┼─────┼─────────┼─────┤
│6 │行動電話  │號碼0000000000    │毒品危害防│
│  │SIM卡1枚  │                  │制條例第19│
│  │          │                  │條第1項規 │
│  │          │                  │定        │
├─┼─────┼─────────┼─────┤
│7 │同上      │號碼0000000000    │同上      │
└─┴─────┴─────────┴─────┘
附表二
┌─┬─────┬─────────┬─────┐
│編│扣押物品名│成分或內容及數量  │備     註 │
│號│稱        │                  │          │
├─┼─────┼─────────┼─────┤
│1 │綠色藥錠4 │未檢出毒品成分，驗│          │
│  │顆        │餘毛重1.17公克    │          │
├─┼─────┼─────────┼─────┤
│2 │米色藥錠1 │未檢出毒品成分，驗│          │
│  │顆        │餘毛重0.29公克    │          │
├─┼─────┼─────────┼─────┤
│3 │黑色藥錠1 │藥物甲基麻黃素及  │          │
│  │顆        │Caffeine成分，驗餘│          │
│  │          │毛重0.56公克      │          │
├─┼─────┼─────────┼─────┤
│4 │K他命4包（│Ketamine成分，驗餘│          │
│  │含4個塑膠 │總毛重3.173公克（ │          │
│  │袋及4張標 │含4個塑膠袋及4張標│          │
│  │籤）      │籤）              │          │
├─┼─────┼─────────┼─────┤
│5 │k他命1包（│Ketamine成分，驗餘│          │
│  │含塑膠袋及│總毛重0.721公克（ │          │
│  │標籤）    │含塑膠袋及標籤）  │          │
├─┼─────┼─────────┼─────┤
│6 │分裝袋19個│                  │          │
├─┼─────┼─────────┼─────┤
│7 │販賣毒品用│                  │          │
│  │電腦1台   │                  │          │
└─┴─────┴─────────┴─────┘
附錄本案論罪科刑法條：
毒品危害防制條例第4條
製造、運輸、販賣第一級毒品者，處死刑或無期徒刑；處無期徒
刑者，得併科新臺幣1千萬元以下罰金。
製造、運輸、販賣第二級毒品者，處無期徒刑或7年以上有期徒
刑，得併科新臺幣7百萬元以下罰金。
製造、運輸、販賣第三級毒品者，處5年以上有期徒刑，得併科
新臺幣5百萬元以下罰金。
製造、運輸、販賣第四級毒品者，處3年以上10年以下有期徒刑
，得併科新臺幣3百萬元以下罰金。
製造、運輸、販賣專供製造或施用毒品之器具者，處1年以上7年
以下有期徒刑，得併科新臺幣1百萬元以下罰金。
前五項之未遂犯罰之。


司法院資訊處製作；財團法人民間司法改革基金會備份。
